臺灣新竹地方法院刑事判決
111年度金訴緝字第6號
公  訴  人  臺灣新竹地方檢察署檢察官
被      告  黃逸翔



                    （現在法務部○○○○○○○○○○○執行中）
上列被告因違反洗錢防制法等案件，經檢察官提起公訴（110年
度偵緝字第461、462號），被告於本院準備程序進行中，就被訴
事實為有罪之陳述，經本院合議庭裁定由受命法官獨任進行簡式
審判程序，判決如下：
    主          文
黃逸翔三人以上共同犯冒用政府機關及公務員名義詐欺取財罪，
共貳罪，均處有期徒刑壹年壹月。應執行有期徒刑壹年伍月。
未扣案之犯罪所得新臺幣伍仟元沒收，於全部或一部不能沒收或
不宜執行沒收時，追徵其價額。
    犯罪事實及理由
一、本案犯罪事實及證據，除附件所示犯罪事實一前段部分，應
    補充「黃逸翔所涉參與犯罪組織罪部分，業經臺灣嘉義地方
    法院以110年度金訴字第26號判決判處罪刑確定」、主觀犯
    意「基於3人以上共同冒用政府機關及公務員名義詐欺取財
    及一般洗錢之犯意聯絡」。證據部分，應補充「被告黃逸翔
    於本院調查、準備及簡式審判程序時之自白」外，餘均引用
    附件之記載。
二、論罪科刑：
  ㈠核被告就附件之犯罪事實一、（一）及（二）部分所為，均
    係犯刑法第339條之4第1項第1款、第2款之3人以上共同冒用
    政府機關及公務員名義詐欺取財罪及洗錢防制法第2條第2款
    、第14條第1項之一般洗錢罪。起訴書就被告所犯法條固記
    載組織犯罪防制條例第3條第1項後段之參與犯罪組織罪嫌，
    惟此部分罪名業經前揭判決判處罪刑確定，並經檢察官當庭
    更正刪除之（見金訴緝卷第38頁），爰不予重複論罪科刑。
  ㈡被告與其他身分不詳之人，有犯意聯絡及行為分擔，均應依
    刑法第28條規定，論以共同正犯。
　㈢被告分別以一行為觸犯上開不同罪名，為想像競合犯，依刑
    法第55條前段規定，各應從一較重之刑法第339條之4第1項
    第1款、第2款之3人以上共同冒用政府機關及公務員名義詐
    欺取財罪處斷。　
  ㈣被告所為2次犯行，犯意各別，行為互殊，應分論併罰。
　㈤被告於審判中自白一般洗錢罪，本應依洗錢防制法第16條第2
    項規定減輕其刑，惟一般洗錢罪屬想像競合犯其中之輕罪，
    被告最後依較重之加重詐欺取財罪論處，爰就此部分想像競
    合輕罪得減刑部分，於後開量刑時一併審酌。　　　
  ㈥爰以行為人責任為基礎，審酌被告正值青年，不思以付出相
    對應之勞力取得金錢，竟兩度向他人收取帳戶並擔任取款車
    手，讓詐欺集團得以向他人詐得金錢，再由被告取款層轉，
    製造金流斷點，難以追查贓款去向，告訴人張桂惠、唐維亞
    無端受有財產損害，迄今未獲得填補，所為實有不該。惟念
    及被告自始坦承加重詐欺及洗錢犯行並表明調解賠償意願之
    態度尚可，兼衡被告於本院審理時陳稱高職肄業之智識程度
    ，入監前從事餐飲業，平均月入新臺幣（下同）5萬多元，
    未婚，無小婚之家庭經濟狀況等一切情狀，量處如主文第1
    項前段所示之刑，並衡酌被告本案所犯2罪，犯罪時間相近
    ，行為態樣、侵害法益類型相同，責任非難重複程度高，多
    數犯罪責任遞減等情，而為整體評價後，定其如主文第1項
    後段所示應執行之刑，以資懲儆。
三、沒收：
    被告所為2次犯行獲得報酬共5000元（計算式：2500元+2500
    元），業據其於本院審理時供述明確（見金訴緝卷第39頁）
    ，自屬其犯罪所得，未據扣案，爰依刑法第38條之1 第1 項
    前段、第3 項、第4項規定，宣告沒收，並於全部或一部不
    能沒收或不宜執行沒收時，追徵其價額。
據上論斷，應依刑事訴訟法第273條之1第1項、第299條第1項前
段、第310條之2、第454條第2項，判決如主文。
本案經檢察官邱志平提起公訴，檢察官邱宇謙、陳亭宇到庭執行
職務。
中　　華　　民　　國　　111 　年　　8 　　月　　4 　　日
                  刑事第一庭  法  官  王凱平  
以上正本證明與原本無異。
如不服本判決應於收受本判決後20日內向本院提出上訴書狀，上
訴書狀應敘述具體理由。上訴書狀未敘述上訴理由者，應於上訴
期間屆滿後20日內補提理由書狀於本院（均須按他造當事人之人
數附繕本）「切勿逕送上級法院」。
中　　華　　民　　國　　111 　年　　8 　　月　　4 　　日
                              書記官  鍾佩芳
附錄本案論罪科刑法條：
刑法第339條之4第1項第1款、第2款
犯第339 條詐欺罪而有下列情形之一者，處1 年以上7 年以下有
期徒刑，得併科100萬元以下罰金：
一、冒用政府機關或公務員名義犯之。 
二、3人以上共同犯之。 

洗錢防制法第2條第2款
本法所稱洗錢，指下列行為：
二、掩飾或隱匿特定犯罪所得之本質、來源、去向、所在、所有
    權、處分權或其他權益者。

洗錢防制法第14條第1項
有第2條各款所列洗錢行為者，處7年以下有期徒刑，併科新臺幣
500萬元以下罰金。

【附 件：臺灣新竹地方檢察署檢察官110年度偵緝字第461、462
號起訴書】　　　　
臺灣新竹地方檢察署檢察官起訴書
                                    110年度偵緝字第461號
                                                 第462號
　　被　　告　黃逸翔　
上列被告因詐欺等案件，已經偵查終結，認應提起公訴，茲將犯
罪事實及證據並所犯法條分敘如下：
　　犯罪事實
一、黃逸翔於民國109年10月13日，在高雄市及新竹市等處所，
    加入由微信代號「九五至尊」(真實姓名年籍不詳，下稱A男
    )、「三支雨傘標」(真實姓名年籍不詳，下稱B男)等人所組
    成，以實施詐術為手段、具持續性及牟利性之有結構性組織
    之詐欺集團，負責收取詐欺被害人所得之帳戶存摺、提款卡
    及提領該帳戶內款項，擔任俗稱之「車手」。黃逸翔與「九
    五至尊」、「三支雨傘標」等人所屬該詐騙集團，共同基於
    三人以上詐欺取財及掩飾隱匿詐欺所得去向之洗錢之犯意聯
    絡，而為下列犯行：
（一）由詐欺集團某成員於109年10月17日11時許，假冒警察、
      檢察官，先後撥打電話向張桂惠佯稱：你被盜辦手機，又
      涉嫌某洗錢案件，需繳交帳戶存摺及金融卡與密碼當作證
      物云云，致張桂惠陷於錯誤，依指示於同日15時15分，將
      其所有郵局帳戶(帳號000-00000000000000)、中國信託商
      業銀行(下稱中信銀行)帳戶（帳號000-00000000000000）
      之存摺及金融卡與密碼放置在新竹市民生路260巷口，A男
      再以通訊軟體指示B男及黃逸翔至該巷口附近，由黃逸翔
      出面拿取後於同日15時35分、36分、37分，持上揭郵局提
      款卡，在新竹市○○路000號新竹民生路郵局自動提款機提
      領新台幣（下同）6萬元、6萬元、2萬9,000元，復於同日
      15時57分，持上揭中信銀行提款卡，在新竹市○○路000號
      中信銀行新竹分行自動提款機提領11萬9,000元，以此方
      式詐騙得手共26萬8,000元，並交付B男而掩飾、隱匿該詐
      欺所得贓款。
（二）由詐欺集團某成員於109年10月19日11時許，假冒中華電
      信公司人員、警察、檢察官，先後撥打電話向唐維亞佯稱
      ：你涉嫌某詐欺案件，需繳交帳戶金融卡與密碼當作證物
      云云，致唐維亞陷於錯誤，依指示於同日將其所有元大銀
      行天母分行帳戶(帳號00000000000000)、臺灣銀行天母分
      行帳戶(帳號000000000000)、台北富邦銀行天母分行帳戶
      （帳號00000000000000）之金融卡與密碼放置在新竹縣新
      埔鎮文德路3段與福德街口公園雕像旁，A男再以通訊軟體
      指示B男及黃逸翔至該公園雕像附近，由黃逸翔出面拿取
      後，於同日16時54分至17時0分間，持臺灣銀行天母分行
      提款卡，在新竹縣新埔鎮某處所自動提款機提領共14萬9,
      000元，復於同日17時6分至11分間，持元大銀行天母分行
      提款卡，在新竹縣○○鎮○○路000號上海銀行北新竹分行自
      動提款機提領共15萬元，再於同日17時16分至18分間，持
      台北富邦銀行天母分行提款卡，在新竹縣新埔鎮全聯超市
      自動提款機提領共5萬元，以此方式詐騙得手共34萬9,000
      元，並交付B男而掩飾、隱匿該詐欺所得贓款。
二、案經張桂惠訴由新竹市警察局第二分局報告、唐雅亞訴由新
    竹縣政府警察局新埔分局報告偵辦。
　　證據並所犯法條
一、證據清單及待證事實
編號 證據名稱 待證事實 1 被告黃逸翔於警詢及偵查中之自白。 全部犯罪事實。 2  證人即告訴人張桂惠於警詢時之證述。 中華郵政股份有限公司109年10月28日儲字第1090280037號函及附件、上揭郵局帳戶客戶歷史交易清單、中國信託商業銀行股份有限公司109年11月23日中信銀字第109224839296761號函及附件、上揭中信銀行帳戶存款交易明細、自動化交易LOG資料-財金交易、內政部警政署反詐騙諮詢專線紀錄表、受理刑事案件報案三聯單。 證明犯罪事實欄一(一)之部分。       3 被告在新竹市前開自動提款機提領畫面翻拍照片、新竹市○○路000巷○○○○○○○○○○○○○號000-0000號計程車派車紀錄、門號0000000000號通聯調閱查詢單、搜尋被告LINE畫面翻拍照片 證明犯罪事實欄一(一)之部分。 4 證人即告訴人唐維亞於警詢時之證述。 上揭元大銀行天母分行存摺影明細影本及帳戶交易列印明細、上揭臺灣銀行天母分行存摺影明細影本及存款存摺歷史明細批次查詢、上揭台北富邦銀行天母分行存摺影明細影本及對帳單細項、客戶往來交易明細、中華電信股份有限公司用戶受信通信紀錄報表、內政部警政署反詐騙諮詢專線紀錄表。 證明犯罪事實欄一(二)之部分。 5 被告在新竹縣新埔鎮前開自動提款機提領畫面翻拍照片、被告與B男在新竹縣○○鎮○○○○○○○○○○○○○○○號000-0000號營業自小客車車輛詳細資料報表、門號0000000000號通聯調閱查詢單 證明犯罪事實欄一(二)之部分。 
二、核被告黃逸翔所為，係犯組織犯罪防制條例第3條第1項後段
    之參與犯罪組織罪嫌、刑法第339條之4第1項第1款、第2款
    之三人以上冒用公務員名義詐欺取財罪嫌、洗錢防制法第2
    條、第14條第1項之掩飾隱匿特定犯罪所得之去向之洗錢罪
    嫌。被告與A男、B男，就加重詐欺罪嫌及洗錢罪嫌部分，有
    犯意聯絡及行為分擔，請論以共同正犯。被告之犯罪所得，
    請依刑法第38條之1第1項規定宣告沒收。
三、依刑事訴訟法第251條第1項提起公訴。
    此  致
臺灣新竹地方法院
中　　華　　民　　國　 110　　年　　6 　　月　　27　　日
                              檢  察  官  邱志平
本件證明與原本無異
中　　華　　民　　國　 110　　年　　7 　　月　　8 　　日
                              書  記  官  邱寶範